【裁判字號】    97,撤緩,178
【裁判日期】    971113
【裁判案由】    撤銷緩刑
【裁判全文】
臺灣桃園地方法院刑事裁定             97年度撤緩字第178號
公  訴  人  臺灣桃園地方法院檢察署檢察官
受  刑  人  甲○○
上列聲請人因受刑人公共危險案件，聲請就本院96年度審訴字第
1163號判決所為緩刑之宣告予以撤銷（97年度執他字第3125號、
97年度執聲字第1805號），本院裁定如下：
    主  文
聲請駁回
    理  由
一、聲請意旨略稱：查受刑人甲○○前因犯侵占等案件，經鈞院
    於以96年度審訴字第1163號判決所犯各罪應執行有期徒刑5
    月，緩刑2 年，於民國97年2 月25日確定。惟受刑人竟不思
    悔改，在緩刑期內之97年8 月16日更犯公共危險罪，經鈞院
    以97年度桃交簡字第3495號簡易判決判處拘役59日，並於97
    年10月16日確定。惟該受刑人雖受緩刑宣告之寬典，竟於緩
    刑期間再犯公共危險，而受得易科之拘役宣告確定，足認受
    刑人前犯侵占罪，並未改過遷善，顯非偶蹈法網或對其前所
    犯有所悔悟，無從認定原緩刑之宣告得收其預期效果，是已
    合於刑法第75條之1 第1 項第2 款撤銷緩刑宣告之原因，爰
    依刑事訴訟法第476 條規定聲請撤銷緩刑宣告等語。
二、按刑法第75條之1 第1 項第2 款規定：緩刑期內因故意犯他
    罪，而在緩刑期內受得易科罰金之有期徒刑、拘役或罰金之
    宣告確定者，足認原宣告之緩刑難收其預期效果，而有執行
    刑罰之必要者，得撤銷其宣告。考其立法意旨略以：關於緩
    刑之撤銷，現行法第75條第1 項固已設有2 款應撤銷之原因
    ；至得撤銷緩刑之原因，則僅於保安處分章內第93條第3 項
    與撤銷假釋合併加以規定，體例上不相連貫，實用上亦欠彈
    性，爰參酌德國及奧地利現行立法例增訂得撤銷緩刑之原因
    ，其中現行關於緩刑前或緩刑期間故意犯他罪，而在緩刑期
    內受得易科罰金之有期徒刑之宣告者，列為應撤銷緩刑之事
    由，因認過於嚴苛，而排除第75條應撤銷緩刑之事由，移列
    至得撤銷緩刑事由，俾使「法官依被告再犯情節，而裁量是
    否撤銷先前緩刑之宣告」；其次，如有前開事由，但判決宣
    告拘役、罰金時，可見行為人仍未見悔悟，有列為得撤銷緩
    刑之事由，以資彈性適用，爰於第1 項第1 款、第2 款增訂
    之。且本條採用裁量撤銷主義，賦予法院撤銷與否之權限，
    特於第1 項規定實質要件為「足認原宣告之緩刑難收其預期
    效果，而有執行刑罰之必要」，供作審認之標準。亦即於上
    揭「得」撤銷緩刑之情形，法官應依職權本於合目的性之裁
    量，妥適審酌被告所犯前後數罪間，關於法益侵害之性質、
    再犯之原因、違反法規範之情節是否重大、被告主觀犯意所
    顯現之惡性及其反社會性等情，是否已使前案原為促使惡性
    輕微之被告或偶發犯、初犯改過自新而宣告之緩刑，已難收
    其預期之效果，而確有執行刑罰之必要，此與刑法第75條第
    1 項所定2 款要件有一具備，即毋庸再行審酌其他情狀，應
    逕予撤銷緩刑之情形不同，先予敘明。
三、經查：
(一)、受刑人甲○○前因侵占等案件，經本院以96年度審訴字第11
    63號刑事判決，就其偽造文書10罪，各判處有期徒刑2 月，
    並均減為有期徒刑1 月，就業務侵占10罪，各判處有期徒刑
    6 月，均減為有期徒刑3 月，應執行有期徒刑5 月，緩刑2
    年，於97年2 月25日確定。惟其於緩刑期內之97年8 月16日
    故意犯酒後駕車之公共危險罪，再經本院以97年度桃交簡字
    第3495號刑事簡易判決判處拘役59日，並諭知易科罰金之折
    算標準，而於前開緩刑期內之97年10月16確定，此有上開2
    案之判決書各1 份及臺灣高等法院被告前案紀錄表1 份在卷
    可憑，是本件受刑人係於緩刑期內故意犯他罪，而在緩刑期
    內受得易科罰金之有期徒刑、拘役或罰金之宣告之情形，堪
    以認定。
(二)、惟觀諸受刑人於緩刑期內所犯酒後駕車之公共危險罪之犯罪
    事實，係於97年8 月16日飲酒後駕駛車牌號碼為4450-KQ 號
    之自用小客車，因飲酒致醉（未達精神耗弱或心神喪失），
    而在桃園縣桃園市○○路與南平路口，因不勝酒力，自後方
    追撞同向車道之自用小客車，嗣為警測得其呼氣所含酒精濃
    度為每公升1.05毫克。受刑人於該案偵查中就所為犯行坦承
    不諱，此觀諸本院97年度桃交簡字第3495號判決及附件即臺
    灣桃園地方法院檢察署檢察官97年度速偵字第3305號聲請簡
    易判決處刑書之記載即明，是可知受刑人應係偶發性地在前
    案緩刑期內犯公共危險之罪，且前後2 案之犯罪性質、法益
    侵害及情狀炯異，其前案緩刑所欲收受刑人悔悟之效果與後
    案預防間顯無關聯，且與後案之犯罪主觀要件，及與犯後飾
    詞卸責者亦不相同，受刑人本身犯罪惡性及反社會性尚屬輕
    微。而受刑人經本院97年度桃交簡字第3495號判決判處拘役
    59日後，自該案判決確定至今，未再犯下其他刑事案件，此
    亦有前述被告前案紀錄表之記載可參，顯見其尚能謹慎面對
    其日常生活。綜上可知，受刑人在經本院以96年度審訴字第
    1163號判決應執行有期徒刑5 月，緩刑2 年確定，及本院另
    以97年度桃交簡字第3495號簡易判決判處拘役59日後，應能
    知所警惕，潔身自愛，不再觸犯法網，是本院認以其在緩刑
    期內所犯公共危險罪，經本院以97年度桃交簡字第3495號簡
    易判決判處拘役59日確定，而撤銷其經本院以96年度審訴字
    第1163號判決所為緩刑2 年之宣告，失之嚴苛。
(三)、綜上，聲請人上開聲請，尚難准許。
四、爰依刑事訴訟法第220 條之規定，裁定如主文。
中    華    民    國    97    年    11    月    13    日
                  刑事第七庭  法  官  陳筱蓉
以上正本證明與原本無異
如不服本裁定應於送達後5 日內向本院提出抗告狀
                              書記官  陳恩如
中    華    民    國    97    年    11    月    13    日


司法院資訊處製作；財團法人民間司法改革基金會備份。
